臺灣高等法院刑事判決　　　　　　　　　　　　　九十一年度上易字第二０四二號
　　上　訴　人
　　即 自 訴人　國敦營造有限公司　設桃園縣平鎮市○○路八巷二十四號
　　代　表　人　丁○○
　　被　　　告　乙○○
　　選　　　任
　　辯　護　人　邱鎮北
　　　　　　　　黃政雄
　　被　　　告　丙○○
　　　　　　　　甲○○
右上訴人因被告竊盜等案件，不服臺灣桃園地方法院八十八年度自字第一六五號，中
華民國九十一年五月二十四日第一審判決，提起上訴，本院判決如左：
    主  文
上訴駁回。
    事實及理由
一、本案經本院審理結果，認第一審判決以不能證明被告等犯罪，而為無罪之諭知。
    經核並無不當，應予維持，並引用第一審判決書記載之證據及理由（如附件）。
二、自訴人上訴意旨以：
（一）被告乙○○於八十八年六月三十日警訊中證稱：「因磊鉅公司與榮遠公司有合
      約，榮遠公司要磊鉅工程行提供土方數量約七萬立方公尺，並有榮遠公司所發
      給磊鉅工程行開工通知書，日期為八十八年四月二十六日」。就該契約之內容
      以觀，被告等於契約表明「八十八年元月十日，一、甲方（榮遠公司代表人甲○○）承攬國敦營造有限公司承造座落桃園縣蘆竹鄉○○路３５０號之五洲石
      材廠房新建工程之提供良質土方回填，建造號碼八八桃縣工建執照字第會蘆１
      ３２號委託乙方（磊鉅工程行即被告乙○○）來作為基地填土工程之料源、整
      地等使用。二、土方數量約七萬立方公尺。三、甲方應自簽訂本合約後一個月
      內提出開工通知書。四、工程總價新台幣：二百一十萬（以車上土方每立方公
      尺三十元計算），五、合約自簽訂後生效。六、雙方各執一份為憑」等語。惟
      系爭工地之建築執照係桃園縣政府於八十八年元月十九日始審核完成，而自訴
      人遲至同年二月二十四日才取得系爭執照，被告等如何能於建築執照審核完成
      之日起九天前，即可得知系爭工程之建築執照之執照字號，又如何能於建築執
      照尚未領得前，即可明確知悉建照之編號，被告乙○○所稱，顯有不實，應有
      偽造文書。
（二）自訴人與榮遠公司解除契約之原因及事實，有雙方往來之聯絡單備忘錄在卷可
      稽。該等聯絡單及備忘錄載明解除契約之緣由及原因發生日期，且經原審提示
      被告等辨識後，均確認無誤，顯見自訴人自八十八年二月二日起即明確表示解
      除契約之意。況本件解除契約書及開工通知書，經自訴人與被告甲○○於八十
      八年四月底，同時簽訂及作廢，被告乙○○於同年四月三十日，即明知自訴人
      與榮遠公司已解除契約及聯絡單作廢之事實，竟仍於八十八年五月時，強行打
      開自訴人工地大門，入內傾倒廢土，竊取自訴人之器具，自有竊佔、竊盜及侵
      入附連圍繞土地之犯行。
（三）被告丙○○為榮遠公司負責人，明知回填土方不屬該公司經營範圍內的業務，
      竟仍違法經營回填土方業務，並與被告甲○○明知自訴人與該公司之回填土方
      契約業經解除，仍與被告乙○○共同侵入自訴人所屬蘆竹鄉○○路三五○號工
      地傾倒廢土及竊取物品，三人均犯有竊盜、竊佔及侵入附連圍繞土地之犯行。
三、惟查：本件自訴人之新廠建築工程，業於八十八年一月七日，將其中土方回填部
    分委由被告甲○○代表之榮遠公司承包，榮遠公司再於同年一月十日將該工程轉
    包被告乙○○負責之磊鉅工程行。而自訴人於八十八年四月二十五日，曾以聯絡
    單發函通知榮遠公司於當日開工；榮遠公司即於八十八年四月二十六日，再發函
    通知磊鉅工程行依約載運土方，復於同年四月三十日另發函自訴人表示履行合約
    之意，副本並函知被告乙○○，有自訴人出具之聯絡單、榮遠公司開工通知書、
    履約通知書等在卷可稽。再自訴人出具榮遠公司之八十八年四月二十五日開工連
    絡單，受文者為榮遠公司，日期標示八十八年四月二十五日，主旨為開工日期，
    內容明白指出榮遠公司未依約完成部分，同意暫緩處理，並重新通知於四月二十
    五日起開工等字句，以該紙連絡單之受文者、主題、內容格式清楚、文字敘述明
    確，顯非誤發所致。且依常情判斷，倘如自訴人所稱，自訴人與榮遠公司業於八
    十八年二月間解除契約，並於同年四月二十六日與榮遠公司將誤發之聯絡單一併
    作廢，榮遠公司自不可能於八十八年四月二十六日再次發函通知磊鉅工程行即被
    告乙○○開工，復於同年四月三十日函覆自訴人表示履行合約之意。又被告甲○○始終供稱與自訴人係於八十八年四月底同意解除契約及將聯絡單作廢，但未通
    知被告乙○○解約及作廢之事。自訴人代表人丁○○於原審亦自承未將與被告甲○○解約及聯絡單作廢之事告知被告乙○○，足見被告乙○○係於收受開工通知
    單後，始依約載運土方至自訴人工地傾倒，自無竊佔或侵入自訴人附連圍繞土地
    之犯行。又自訴人指稱被告三人撬開自訴人工地大門，並竊取自訴人工地內之工
    具，均無證據證明，被告三人均無自訴人所指之竊佔、竊盜、及侵入工地等犯行
    ，業據原審認定無誤，並詳載理由依據。自訴人上訴，猶執前詞，指稱與榮遠公
    司之契約業於八十八年二月間解除；八十八年四月二十五日係誤發聯絡單，並已
    於同年四月底作廢，被告三人明知該等事實，仍共同侵入自訴人工地傾倒廢土，
    並竊取工地內之器具，委無可採。
四、自訴人另稱：被告甲○○於八十八年一月十日與被告乙○○簽定契約書時，不可
    能預先得知自訴人本件工地之建築執照號碼，自應調查被告甲○○如何得知？及
    是否經被告丙○○同意，並聲請向台北市政府調閱榮遠有限公司之營業登記事項
    卡及營業登記許可項目，以調查被告丙○○是否為登記許可營業範圍外之業務？
    另聲請傳訊證人羅國盛，調查羅國盛於竊佔本件自訴人工地時，是否為被告等之
    授意。惟本件自訴人係自訴被告三人竊盜、竊佔及侵入附連圍繞土地等罪嫌，被
    告甲○○如何得知自訴人工地之建築核准執照號碼，榮遠公司與被告乙○○間之
    契約有無登載不實，核與本件自訴事實無涉。再被告丙○○係榮遠公司名義負責
    人，該公司確有授權被告甲○○與自訴人及被告乙○○簽訂土方工程契約，已據
    被告丙○○、甲○○供述無訛，並有授權書在卷為憑。自訴人此部分所指，亦屬
    無據。又案外人羅國盛於八十八年五月間起至同年七月間止，確有擅自在自訴人
    上開工地上傾倒廢土之犯行，然羅國盛於該案中辯稱係受僱於姓名年籍不詳之李
    姓男子，以每車次八百元代價載運廢土前去傾倒堆放，並無證據證明羅國盛係受
    被告乙○○等三人指示所為，業經本院八十九年度上易字第一０七九號刑事判決
    認定明確，有該案判決書在卷可憑。自訴人聲請再次傳訊羅國盛，自無必要。至
    榮遠公司向自訴人承包土方工程是否為該公司業務項目，與被告等有無本件犯行
    無關，自訴人聲請向台北市政府調閱榮遠有限公司之營業登記事項卡及營業登記
    許可項目，亦無必要。足見自訴人上訴，猶指被告等犯罪，為無理由，應予駁回
    。
據上論斷，應依刑事訴訟法第三百七十三條、第三百六十八條，判決如主文。
中      華      民      國    九 十 一    年      九      月   十  二   日
                              臺灣高等法院刑事第十四庭
                                  審判長法  官  陳  祐  輔
                                        法  官  洪  昌  宏
                                        法  官  陳  國  文
右正本證明與原本無異。
不得上訴。
                                        書記官  蔡  棟  樑
中      華      民      國    九 十 一    年      九      月   十  二   日
附件：
臺灣桃園地方法院刑事判決                          八十八年度自字第一六五號
    自  訴  人  國敦營造有限公司  設桃園縣平鎮市○○路八巷二十四號
    代  表  人  丁○○  住同右
被      告  乙○○  男三十歲（民國○○年○月○日生）
                        籍設桃園縣平鎮市○○里○○鄰○○街八十號四樓
                        現住桃園市縣○路二七０之二號三樓
                        身分證統一編號：Ｈ一二四七五一號
    右一人選任  邱鎮北律師
    辯  護  人  劉哲睿律師
                黃政雄律師
    被      告  丙○○  女  三十九歲（民國○○○年○月○○日生）
                        住台北縣淡水鎮○○里○鄰○○路七三之一號五樓
                        身分證統一編號：Ｚ000000000號
    被      告  甲○○  男  三十六歲（民國○○○年○月○日生）
                        籍設嘉義市○○路三０八號八樓
                        現住台北市○○路○段一九巷三之一號二樓
                        身分證統一編號：Ｚ000000000號
右列被告因竊盜等案件，經自訴人提起自訴暨追加自訴，本院判決如左︰
    主  文
乙○○、丙○○、甲○○被訴刑法竊盜、竊佔及無故侵入他人附連圍繞之土地部分，
均無罪，被訴水利法第九十二條之一第一項部分，均不受理。
    理  由
一、自訴暨追加自訴意旨略以：自訴人即國敦營造有限公司（下稱國敦公司）所承造
    之桃園縣蘆竹鄉○○村○○路三五０號新建工程工地，於八十八年五月九日發現
    工地管制大門遭人撬開，並有卡車進出傾倒廢土，另於同年五月三十日、五月三
    十一日遭人損毀工地大門，及同年六月二日夜間，被告乙○○竟夥同其他涉案人
    ，將自訴人所有之工地大門撬開，入內傾倒廢土，且自訴人之工地抽水幫浦一台
    、竹掃把二支、圓撬二支、高壓軟管五十米長三條亦告失竊，後經自訴人報警處
    理，被告提出自訴人與榮遠有限公司（下稱榮遠公司）之工程契約，主張係榮遠
    公司所僱用之員工，惟本公司於八十八年一月七日與榮遠公司所簽訂之工程契約
    ，因榮遠公司未能依契約特別條款中之約定，於開工前將營業項目合法變更完成
    ，及未能於開工通知書中所載之開工期限開工，自訴人已依工程契約第十八條第
    一項第一款終止合約，於八十八年二月一日及二月九日，以書面向對方告知，並
    於同年二月十一日以存證信函通知榮遠公司甲○○，且甲○○本人已於同年二月
    十二日至本公司辦理解除契約等所有事宜，及聯絡單作廢，故雙方契約既已解除
    ，應無契約關係之存在。另因工地內尚涵蓋一筆桃園縣蘆竹鄉○○○段海湖小段
    五六之六八四、五六之七五二地號之水利地，乃做為鄰近農田灌溉溝渠之用，被
    告明知該溝渠為水利用地，竟仍惡意傾倒廢土，導致嚴重堰塞，水溝因無法排水
    ，而溝水倒灌，鄰近農田無法獲得灌溉水源，農民權益受損。又被告丙○○為榮
    遠公司之負責人，被告甲○○為榮遠公司授權與自訴人公司簽訂前開工地之土方
    回填工程契約之人，丙○○及甲○○均明知於八十八年二月十二日已解除雙方契
    約，還要乙○○到前開工地傾倒廢土，竊取工地工具，因認被告三人皆涉有刑法
    第三百二十條竊盜及竊佔罪嫌及同法第三百零六條第一項之無故侵入他人附連圍
    繞之土地罪嫌及水利法第九十二條之一第一項之罪嫌，並追加被告丙○○及甲○○。
二、本件自訴人認被告等涉有右揭犯罪，係以卷附十四幀現場照片、工程承攬契約書
    、承攬權拋棄切結書、連絡單、備忘錄、存證信函等為其主要論據。訊據被告乙○○固坦承有請人載土方倒在前述濱海路三五０號土地之事實，惟堅決否認有何
    自訴人所指之犯行，辯稱：當初榮遠公司與國敦營造簽訂土方回填工程後，榮遠
    公司再將該工程有關土方部分轉包給伊負責，伊是依據榮遠公司約定的開工日期
    將土方載至前開濱海路一段三五０號工地放置，自訴人公司也有通知伊開工，開
    工作廢及契約解除之事，自訴人及甲○○均未告知，伊並不知情，且伊係將簽約
    時自訴人要求購置的土壤倒在自訴人承作之土地上，並非傾倒廢土，況倒土那幾
    天丁○○還有到工地去關心土質與施工狀況，又當初伊與自訴人公司尚約定每立
    方米的土方折價三十元給自訴人充作整地費用，伊提供的土方該放置工地何處才
    不會阻礙水流，是自訴人的責任，至自訴人公司承作之工地大門被破壞，工地工
    具被竊，被人傾倒廢土，均非伊所為等語。訊據被告甲○○、丙○○堅決否認有
    何自訴人所指之犯行，被告甲○○辯稱：當初是磊鉅工程行乙○○與自訴人公司
    簽訂契約，內容與本案完全相同，後來他們解約後，自訴人公司才轉與榮遠公司
    簽約，由榮遠公司負責提供土方予自訴人公司，並由伊代表榮遠公司簽訂該契約
    ，嗣後伊將該工程契約其中土方原料部分轉包給乙○○負責，後來因自訴人公司
    所承作之工地一直無法開工，時間久了伊也沒有辦法再提供土壤，但乙○○仍想
    要做這個工程，就自己去找自訴人接洽，自訴人公司就發了八十八年四月二十五
    日開工連絡單要求開工，乙○○才載土方至濱海路三五０號土地放置，整個進土
    過程伊不清楚，後來八十八年五月間自訴人要解約，伊就與自訴人公司解除契約
    ，但自訴人公司負責人丁○○要求伊將解約日期填為八十八年二月，伊認不生影
    響，便應黃某要求將解約日期倒填成八十八年二月，但之前乙○○收到八十八年
    四月二十五日之開工通知就已倒土到工地上，伊以為自訴人有通知乙○○解約及
    開工作廢事，所以才沒有另行通知乙○○，伊並未要乙○○將廢土倒在自訴人公
    司所承作之土地上，亦未竊取該工地之工具及毀損工地大門等語。被告丙○○辯
    稱：伊僅係榮遠公司之名義負責人，所有該公司之業務均係由黃進興負責，伊完
    全未介入公司運作，本案工程契約伊也完全不知情等語。
二、按犯罪事實應依證據認定之，無證據不得推定其犯罪事實；又不能證明被告犯罪
    者，應諭知無罪之判決，刑事訴訟法第一百五十四條、三百零一條第一項分別定
    有明文；再認定不利於被告之事實，須依積極證據，苟積極證據不足為不利於被
    告事實之認定時，即應為有利於被告之認定，更不必有何有利之證據，最高法院
    三十年上字第八一六號著有判例可資參照。經查：
（一）座落桃園縣蘆竹鄉○○○段海湖小段五六－一三一、五六－四三六、五六－四
      三七、五六－四三八、五六－七五二地號之土地係簡慶忠、簡慶賢、簡正章、
      簡正文所共有，於八十七年三月間出租予五州石材工業有限公司（下稱五州公
      司）興建廠房使用，嗣五州公司再與自訴人公司就上開承租之土地簽訂工程合
      約，由國敦公司負責新廠建築工程，有土地登記謄本、簡正文等人與五州公司
      簽訂之土地租賃契約書、五州公司與國敦公司簽訂之工程合約各乙份在卷可憑
      ，又國敦公司再將其所承攬之上開土地建築工程其中「土方回填」部分，於八
      十八年一月七日與由被告甲○○代表之榮遠公司簽訂土方承攬合約，約定由榮
      遠公司負責提供Ａ１級土壤予國敦公司所承租之前開地號土地使用。榮遠公司
      於同年月十日，則再將前述承攬工程中之土方原料部分轉發包予磊鉅工程行即
      被告乙○○負責等情，則有國敦公司與榮遠公司簽訂之承攬契約書暨施工規範
      、授權書、承攬權拋棄切結書、工地安全衛生公約各乙份、榮遠公司與磊鉅工
      程行所簽訂之承攬工程契約書、磊鉅工程行營利事業登記抄本乙紙附卷足佐，
      被告乙○○及甲○○辯稱國敦公司所承攬之上開土地新建工程其中土方回填工
      程部分，由榮遠公司向自訴人公司承作，並再由榮遠公司將土方原料部分轉包
      予被告乙○○負責等情屬實，自可採信。第查國敦公司於與榮遠公司所簽立之
      前開土方承攬契約成立後，曾於八十八年四月二十五日以連絡單方式發函通知
      榮遠公司於當日起重新開工，有八十八年四月二十五日連絡單乙紙在卷可憑，
      雖自訴人國敦公司負責人丁○○指稱國敦公司與榮遠公司之承攬契約早於八十
      八年二月間即已解約，該紙八十八年四月二十五日開工通知之連絡單係屬誤發
      ，事後亦與被告丙○○及甲○○在該紙連絡單下方註記作廢等字樣，並提出國
      敦公司八十八年一月二十七日連絡單二紙、八十八年二月二日連絡單乙紙、八
      十八年二月九日備忘錄乙紙、榮遠公司八十八年二月一日備忘錄一紙、存證信
      函一份、八十八年二月十二日解約書一份可參，惟查前開連絡單係以打字方式
      記載通知榮遠公司重新開工之字樣，而該紙連絡單下方亦確有如自訴人所稱以
      手寫方式註記作廢等字樣並蓋有榮遠公司及被告丙○○、甲○○之印文，然既
      係在事後另以手寫方式註明該紙連絡單作廢，且未註明註記作廢之日期，已難
      確實認定國敦公司係在通知開工後之何時再另行表示作廢之意，再觀之被告乙○○於審理時堅詞指稱伊拿到開工通知之連絡單後即依約將土方載至前開工地
      堆放直到同年七月間警察通知伊竊佔止，並不知道開工作廢及國敦公司與榮遠
      公司解除契約之事，而參諸被告甲○○於偵查中指稱：「八十八年五月間與國
      敦已解除作廢，但解約日期卻填寫八十八年二月。八十八年四月二十五日他們
      公司有開工工程單給我們。國敦向我買七百萬之土方，我有轉包給乙○○，：
      ：後來我發覺丁○○在工地挖地下室等一些行為，我覺得不妥，才叫我的小包
      先停工，因黃向我買土方是要填土，結果他反而挖地下把級配的土石拿走，與
      簽約內容不符，我才主動停工，：：還向警方報案，我才萌解約之念頭，結果
      對方要求我把日期往前推算解約，才押八十八年二月十二日。」等語（詳台灣
      桃園地方法院檢察署八十八年度他字第一三六六號偵查卷第八十二頁），於審
      理時復供稱：「：：後來在八十八年四月二十五日又發了一張開工通知單要求
      我們開工，我才叫乙○○載土方至濱海路三五０號」、「八十八年四月二十五
      日表示開工通知單作廢的連絡單，是自訴人說已與乙○○說好了，我才簽名，
      不是在當天簽的，是事後才補簽上去的，我接到開工通知單時是要乙○○自行
      與國敦營造聯繫」、「：：後來解除契約是在四月底五月初，我跟丁○○講，
      要他跟乙○○說已解除契約，所以我沒有告訴乙○○契約已解除，另簽立表示
      四月二十五日開工通知單作廢之通知單是在契約解除同一天簽立的，但是丁○○將契約解除日期填寫為二月二十八日，我認沒有大礙，所以就簽下去，我沒
      通知乙○○」等語（詳本院八十九年十二月二十二日、九十年十一月九日訊問
      筆錄），及自訴人國敦公司負責人丁○○於本院調查時亦自承：「：：那張連
      絡單事後：：與甲○○解除，但我沒有告訴乙○○」等語（詳本院九十年七月
      十一日訊問筆錄），相互以觀，自訴人公司負責人丁○○稱國敦公司與榮遠公
      司間之承攬契約於八十八年二月間即已解除一節，已屬可疑，再細譯前開八十
      八年四月二十五日通加開工之連絡單，受文者為榮遠公司，日期標示八十八年
      四月二十五日，主題為開工日期，內容明白指出榮遠公司有未依約完成之部分
      ，同意暫緩處理，並重新通知該工地於四月二十五日起開工等語，以該紙連絡
      單之受文者、主題、內容格式清楚、文字述條理不紊之表現，衡情實難認係
      公司作業誤發所致，又果有如自訴人所稱該紙通知開工之連絡單係公司誤發，
      已在當天與榮遠公司負責人丙○○及甲○○表示作廢，則榮遠公司又何須於翌
      日即八十八年四月二十六日再發函通知磊鉅工程行即被告乙○○開工一事，抑
      且再於同年四月三十日再次發函國敦公司表示履行合約之意，副本並函知被告
      乙○○（有卷附開工通知書、履約通知書各乙紙可憑）之必要，綜核上情，自
      訴人公司負責人丁○○所稱國敦公司與榮遠公司之承攬契約於八十八年二月間
      即已解除，又八十八年四月二十五日發給榮遠公司表示開工之通知單於當日即
      已作廢之指述，尚難採信。被告乙○○所辯伊係在接到開工通知後才依約載運
      土方至前開工地堆放，不知開工通知及國敦公司與榮遠公司之承攬契約已作廢
      等語，尚非虛妄不可採。從而被告乙○○既係依照前開承攬契約始進入前開自
      訴人所承攬之土地並將所載運之土方傾倒在前述工地堆放，即難謂被告乙○○
      有無故侵入他人附連圍繞之土地及有意圖為自己不法利益而竊佔自訴人所承攬
      之前述土地之行為，應可認定。
（二）又查自訴人於偵查中指稱：「照片上：：ＫＳ－五四五三號車子正在傾倒垃圾
      ，：：其中ＳＶ－五二二一號白色車子之駕駛人拿我們工地水沖ＧＩ－一九七
      號大貨車之車身，那穿雨衣之人白色車子之駕駛人，我有上前盤問他為何擅自
      到我工地，並用我們的水，那人不埋我，就繼續沖洗他的大貨車，之後他們就
      未再來此倒土，另照片上穿黑衣及白衣之人是打開工地大門之人，且黑衣的人
      是開Ａ四－二六一五號車子之人，後來我有到派出所去報案，警察來了，那些
      人反而拿出這個工程合約書：：，六月二日我不放心，又跑回現場查看，我又
      拍照，白天之人又出現，那部ＢＣ－五七八七號車子又出現」等語（詳台灣桃
      園地方法院檢察署八十八年度他字第一三六六號偵查卷第十六頁背面、第十七
      頁），經核自訴人所提之現場照片，其中日期為八十八年五月九日之四幀照片
      中顯示，車號ＫＳ－五四五三號自小客車及ＧＩ－一九七號大貨車、ＳＶ－五
      二二一號自小客車均停放於自訴人前開承攬工地之附近，然前開各車號之車主
      均非被告三人所有，有交通部公路局新竹區監理所桃園監理站九十年十月十九
      日（九十）竹監桃字第二九七四五號函暨函附汽車車籍查詢表、交通部公路局
台北區監理所九十年十一月二日九十北監一字第三一九一六號函暨函附汽車車
      籍查詢表在卷可憑，而照片雖有一穿黃色雨衣之人站在ＳＶ－五二二一號自小
      客車旁，惟該人之面貌為所著雨衣頭套所遮蓋，無法得知是否即為被告乙○○
      ；另拍攝日期為八十八年五月三十日之照片，顯示前開工地大門經人打開，及
      有車號Ａ四－二六一五號自小客車停放在路旁，另有各穿白衣及黑衣之男子，
      惟該Ａ四－二六一五號自小客車亦非被告三人所有，有前述汽車車籍查詢表附
      卷可稽，而各該穿白衣及黑衣之男子亦均非被告等人，又拍攝日期為八十八年
      五月三十一日之照片，僅拍攝到工地大門遭毀損之現況，並未拍攝任何嫌疑人
      等，日期為八十八年六月二日之照片四幀，拍攝到車號ＢＣ－五七八七號自小
      客車及一群背對站立之人，其中有一人雖為被告乙○○，然該群人均背對鏡頭
      鄰近站立，未見有何動作等情，有前述照片附卷可稽，然前開照片充其量僅能
      證明自訴人所承攬之前開工地大門有遭人破壞或傾倒廢土之痕跡，惟尚無從據
      此即足證明為被告三人所為或係被告三人教唆他人所為。再者自訴人所承攬之
      前開工地，自八十八年六月間起至同年七月間止，曾遭羅國盛駕駛曳引砂石車
      載運工程廢棄土傾倒堆放達十數車次一節，業經台灣高等法院調查審認屬實並
      判處有罪在案一節，有卷附台灣高等法院被告全國前案紀錄表及台灣高等法院
      八十九年度上易字第一０七九號刑事判決可憑，是羅國盛自八十八年五月間起
      至同年七月間止，有在前述土地上傾倒廢土等情屬實，而羅國盛於該案中僅辯
      稱伊係以每車次八百元之代價受僱於姓名年籍不詳之李姓男子載運廢土至前開
      土地傾倒堆放，惟為審理法院所不採，姑不論羅國盛是否受僱於李姓男子始傾
      倒廢土在自訴人前開所承攬之工地，惟亦無證據足認羅國盛係受被告乙○○等
      三人唆使始在前開土地上傾倒廢土，自訴人指述羅國盛係受被告乙○○指示至
      前開工地傾倒廢土，顯為憑空臆測，自不足採。
（三）又證人黃進興於本院調查時證稱：「我在（榮遠）公司設立登記後就在公司負
      責鋼筋綁紮業務，丙○○是我妹妹，她是公司負責人，但實際業務是由我負責
      ，跟國敦公司簽立的承攬契約，全部由甲○○負責，我不知情，後續的處理我
      不清楚，丙○○亦不知情」等語（詳本院九十一年十一月九日訊問筆錄），核
      與被告甲○○所供本件承攬契約都是由伊代表榮遠公司全權負責，詳細情形丙○○不清楚等語相符，且自訴人公司負責人丁○○亦於偵查中稱：「（與你簽
      契約的是丙○○？）不是，是一個叫甲○○的人，甲○○自己找我們公司，並
      出示丙○○之委託書給我們看」等語（詳台灣桃園地方法院檢察署八十八年度
      他字第一三六六號偵查卷第六十二頁），堪認被告丙○○所辯伊僅是榮遠公司
      名義負責人，本件承攬契約伊完全不清楚等語屬實。而核閱全卷事證，又無法
      證明被告丙○○對本件被告乙○○載運土方至前開自訴人所承攬之土地堆放及
      自訴人承攬之該土地遭人破壞大門、工具遭竊等情有明知或與被告甲○○、乙○○有何共同參與決議之情，而依上所陳，亦無從證明被告乙○○、甲○○有
      何載運廢土至前述工地傾倒堆放及無故侵入他人附連圍繞之土地及竊取工地工
      具之事實，實難僅因被告丙○○為榮遠公司之負責人，即遽指其與被告乙○○
      、甲○○有何自訴人所指犯行之犯意聯絡及行為分擔。此外又查無其他積極事
      證，足資證明被告等確有自訴人所指涉犯刑法竊佔、侵入他人附連圍繞土地、
      竊盜之犯行，其等犯罪自屬不能證明，依法應就自訴人此部自訴及追加自訴部
      分諭知三人無罪之判決。
（四）末查自訴人公司所承作之前開興建工程之土地其中座落桃園縣蘆竹鄉○○○段
      海湖小段五六－六八四及五六－七五二地號之土地，使用地類別雖為水利用地
      ，惟所有權人分別為台灣省桃園農田水利會及簡慶賢、簡慶章、簡正文、簡正
      章等人所共有乙節，有土地登記謄本、地籍圖、桃園縣政府九十年一月十九日
      九十府工水字第二三九八號函各乙紙附卷可稽，自訴人追加自訴稱被告乙○○
      、甲○○、丙○○三人在前開地號土地上傾倒廢土，致阻塞水流，另涉犯水利
      法第九十二條之一第一項之罪嫌，查綜覽全卷事證並無法證明被告三人有傾倒
      廢土於上開自訴人所承作之前開地號之土地上，已如前述，加以自訴人公司亦
      非前述海湖小段五六－六八四及五六－七五二地號之土地所有權人，自訴人公
      司顯非此部追加自訴部分之被害人，依刑事訴訟法第三百十九條第一項前段之
      規定，其追加此部分之自訴即非合法，應依刑事訴訟法第三百三十四條規定，
      就此部追加自訴部分逕為被告三人不受理判決之諭知。
據上論斷，應依刑事訴訟法第三百零一條第一項、第三百十九條第一項前段、三百三
十四條，判決如主文。
中      華      民      國      九十一      年    五    月    二十四    日
                                  臺灣桃園地方法院刑事第三庭
                                      法  官  林惠霞
右正本證明與原本無異
如不服本判決書應於送達後十日內向本院提出上訴狀
                                      書記官  吳仁心
中      華      民      國      九十一      年    五    月   三十     日
